臺灣屏東地方法院刑事判決　　　　　　　 94年度訴字第468號
公　訴　人　臺灣屏東地方法院檢察署檢察官
被　　　告　甲○○　男　37歲.
上列被告因違反毒品危害防制條例案件，經檢察官提起公訴（94
年度毒偵字第1171號），本院裁定改依簡式審判程序審理，判決
如下：
    主  文
甲○○連續施用第1 級毒品，處有期徒刑拾月。扣案之夾鍊袋貳
個、注射針筒1 支、削尖塑膠吸管1 支、塑膠止血帶1 條，均沒
收銷燬之。
　　事　實
一、甲○○曾於民國92年間因施用毒品案件，經本院92年度毒聲
    字第418 號裁定送觀察、勒戒後，認無繼續施用毒品傾向，
    由臺灣屏東地方法院檢察署檢察官92年度毒偵字第589 號不
    起訴處分確定。詎其猶不知悔改，於觀察、勒戒執行完畢釋
    放後5 年內，復基於施用第1 級毒品海洛因之概括犯意，自
    93年11月下旬某日起至94年1 月8 日止，先後在其位於屏東
    縣萬丹鄉社中村菜寮64號住處或屏東縣萬丹鄉○○○○道路
    等處，以每天施用1 次之頻率，將第1 級毒品海洛因加水稀
    釋後，再以注射針筒注射之方式，連續施用第1 級毒品海洛
    因多次。嗣於94年1 月21日12時50分許，因甲○○騎乘機車
    違反交通規則，為警在高雄縣大寮鄉○○路與力行路交岔口
    攔檢查獲，並扣得含有第1 級毒品成分之夾鍊袋2 個、注射
    針筒1 支、削尖塑膠吸管1 支及其所有供施用第1 級毒品所
    用之止血帶（內有第2 級毒品甲基安非他命殘留）1 條，而
    查獲上情。
二、案經高雄市政府警察局苓雅分局報請臺灣高雄地方法院檢察
    署呈請臺灣高等法院高雄分院檢察署檢察長核轉臺灣屏東地
    方法院檢察署檢察官偵查起訴。
    理　由
一、上開事實，業據被告甲○○坦承不諱，且被告為警查獲時採
    尿送驗結果呈嗎啡（即海洛因水解後之反應）之陽性反應，
    有高雄市立凱旋醫院94年2 月21日濫用藥物尿液檢驗報告 1
    紙在卷可證；而扣案之夾鍊袋2 個、注射針筒1 支、削尖塑
    膠吸管1 支，經送高雄醫學大學附設中和紀念醫院檢驗結果
    ，均有海洛因陽性反應，顯然沾附有第1 級毒品海洛因成分
    之事實，有該院檢驗報告3 紙在卷可考，上述鑑驗結果，均
    係檢驗機關本於專業知識及以精密儀器或科學檢驗方法所得
    之結論，自可憑信。此外，復有其所有之止血帶1 條扣案可
    證，足見被告自白與事實相符，堪以採信。又被告曾於92年
    間因施用毒品案件，經本院92年度毒聲字第418 號裁定送觀
    察、勒戒後，認無繼續施用毒品傾向，由臺灣屏東地方法院
    檢察署檢察官92年度毒偵字第589 號不起訴處分確定，此有
    臺灣屏東地方法院檢察署刑案資料查註紀錄表及臺灣高等法
    院被告全國前案紀錄表各1 份在卷可參。從而，本件事證明
    確，被告犯行堪予認定。
二、查海洛因屬毒品危害防制條例第2 條第2 項第1 款所稱之第
    1 級毒品，不得持有、施用，被告竟持以施用，核其所為，
    係犯同條例第10條第1 項之施用第1 級毒品罪。其施用前持
    有海洛因之低度行為，應為施用之高度行為所吸收，不另論
    罪。其先後多次施用海洛因之行為，時間緊接，觸犯構成要
    件相同之罪，顯係基於概括犯意反覆為之，為連續犯，應以
    1 罪論，並加重其刑。爰審酌被告素行非佳，經觀察、勒戒
    ，仍未能戒除毒癮，顯見其無戒毒悔改之意，惟念其施用毒
    品乃自戕行為，及其施用毒品之期間、次數、犯罪後坦認犯
    行，態度尚稱良好等一切情狀，量處如主文所示之刑。扣案
    含有第1 級毒品海洛因成分之夾鍊袋2 個、注射針筒1 支、
    削尖塑膠吸管1 支，因與第1 級毒品海洛因無法分離，均應
    依毒品危害防制條例第18條第1 項前段規定沒收銷燬之；又
    扣案之止血帶1 條，係被告所有供其施用第1 級毒品所用之
    物，業據其供明在卷，本應依刑法第38條第1 項第2 款規定
    宣告沒收之，惟該止血帶經送高雄醫學大學附設中和紀念醫
    院檢驗結果，有甲基安非他命陽性反應，有該院檢驗報告1
    紙在卷可考，是該止血帶顯然沾附有第2 級毒品甲基安非他
    命成分，而與第2 級毒品甲基安非他命無從分離，爰併依毒
    品危害防制條例第18條第1 項前段規定沒收銷燬之。至該殘
    留有第2 級毒品甲基安非他命成分之止血帶，雖係被告所有
    ，惟該止血帶並非專供被告個人使用，是該止血帶於被告使
    用前恐已沾附有第2 級毒品甲基安非他命，且訊之被告對於
    該止血帶沾附有第2 級毒品甲基安非他命並不知情，自不可
    僅因該止血帶含有第2 級毒品甲基安非他命成分，即遽予認
    定被告有持有第2 級毒品甲基安非他命之情形，附此敘明。
據上論斷，應依刑事訴訟法第273 條之1 第1 項、第299 條第 1
項前段，毒品危害防制條例第10條第1 項、第18條第1 項前段，
刑法第11條、第56條，判決如主文。
本案經檢察官乙○○到庭執行職務。
中　　華　　民　　國　　94　　年　　7 　　月　　27　　日
                  刑事第二庭  法  官   蘇碧珠
右正本證明與原本無異。
如不服本判決應於收受本判決送達後十日內向本院提出上訴書狀
，其未敘述上訴理由者，並得於提起上訴後十日內向本院補提理
由書狀（均須按他造當事人之人數附繕本）「切勿逕送上級法院
」
                              書記官   賀燕花
中　　華　　民　　國　　94　　年　　7 　　月　　27　　日
附錄本案論罪科刑法條全文：
毒品危害防制條例第10條第1項：
施用第1級毒品者，處6月以上5年以下有期徒刑。
